最高法院刑事判決　　　　　　　　　九十六年度台非字第七號
上　訴　人　最高法院檢察署檢察總長
被　　　告　甲○○
上列上訴人因被告違反毒品危害防制條例等罪案件，對於台灣嘉
義地方法院中華民國九十五年四月二十六日定執行刑之確定裁定
（九十五年度聲字第五三六號，聲請案號：台灣嘉義地方法院檢
察署九十五年度執字第四八０號），認為違法，提起非常上訴，
本院判決如下：
    主  文
原裁定撤銷。
檢察官之聲請駁回。
    理  由
非常上訴理由稱：「查同一事件，經裁定後，再為裁定確定者，
該後之裁定，當然無效。如該裁定係有關實體事項者，應視同判
決，因其既有形式之確定力，即應提起非常上訴，請求將該裁定
撤銷。本件被告甲○○因施用毒品等六罪，經台灣桃園地方法院
先後判處如（台灣）嘉義地方法院裁定附表所示除偽造印文罪外
之刑，均經確定。並經台灣桃園地方法院檢察署檢察官向台灣桃
園地方法院聲請定其應執行之刑，由該法院於民國九十五年三月
三十一日，以九十五年度聲字第七六八號裁定被告應執行有期徒
刑一年二月，已於九十五年五月十一日確定，嗣該院發現有誤，
復於九十五年八月二十二日裁定更正為應執行有期徒刑三年九月
，此有台灣桃園地方法院上開裁定書、更正裁定書及刑案資料查
註紀錄表附於台灣嘉義地方法院檢察署九十五年度執更字第二九
一號卷內可稽，對同一事件經台灣嘉義地方法院檢察署檢察官於
九十五年四月二十一日向台灣嘉義地方法院聲請定應執行刑，該
院不察，復於九十五年四月二十六日為本件裁定定被告應執行有
期徒刑四年十一月，並於九十五年五月十六日確定。依上開說明
，該裁定應屬無效之裁定。案經確定。爰依刑事訴訟法第四百四
十一條、第四百四十三條提起非常上訴，以資糾正。」等語。
本院按定應執行刑之確定裁定，如違背法令，因具有實體判決之
效力，對之自得提起非常上訴。又數罪併罰有二裁判以上者，固
得依刑法第五十一條之規定定其應執行之刑，但須以裁判確定前
為前提，倘被告先後犯甲、乙、丙三罪，而甲罪係在乙罪裁判確
定前所犯，甲、乙兩罪均經判決確定，並已定其應執行之刑，則
丙罪雖在乙罪裁判確定前所犯，但因其在甲罪裁判確定之後，且
乙罪既已與甲罪合併定其應執行刑，則丙罪即不得再與乙罪重複
定其應執行之刑，換言之，丙罪祇能單獨執行（本院七十二年台
非字第四七號判例參照）；設所犯丙罪為連續犯，而其部分犯罪
行為在甲罪判決確定以後者，亦應於丙罪裁判確定後，與甲罪之
刑併予執行，亦無適用前揭規定定其應行刑之餘地。查本件被告
甲○○曾於九十三年五月三十一日犯偽造印文罪經台灣桃園地方
法院判處有期徒刑四月，於九十四年七月六日確定；又於九十三
年五月三十一日採尿前二十六小時內某時起至九十四年五月六日
止連續犯違反毒品危害防制條例（施用第一級毒品）罪，及於九
十三年五月三十一日採尿前九十六小時內某時連續犯違反毒品危
害防制條例（施用第二級毒品）罪，經同法院分別判處有期徒刑
八月、四月，於九十四年十月三十一日確定；再於九十三年十一
月二十五日犯偽證罪經同法院判處有期徒刑五月，於九十四年十
月十七日確定；另於九十三年五月間某日起至同年十月六日止連
續犯搶奪罪，及於九十三年九月二十六日犯詐欺罪，經同法院分
別判處有期徒刑二年二月、三月，於九十四年十一月七日確定；
復於九十二年九月十七日起至九十四年八月十日止連續犯竊盜罪
，經台灣嘉義地方法院判處有期徒刑一年六月，於九十五年一月
二十六日確定。而前揭偽造印文、施用第一級毒品、施用第二級
毒品、偽證、搶奪及詐欺等六罪，經台灣桃園地方法院檢察署檢
察官向台灣桃園地方法院聲請定其應執行之刑，由該法院於九十
五年三月三十一日以九十五年度聲字第七六八號刑事裁定定被告
應執行有期徒刑一年二月，於同年五月十一日確定在案（嗣該法
院於同年八月二十二日以上開裁定之正本關於應執行刑之記載與
原本不符為由，將原定之應執行刑更正為三年九月，經檢察官對
該更正裁定提起抗告後，該法院於九十五年九月八日以上開九十
五年三月三十一日裁定之正本就附表部分與原本之記載不符，而
前開九十五年八月二十二日裁定竟誤就該正本關於應執行刑之記
載予以更正，卻未更正其附表為由，又裁定將前開九十五年八月
二十二日裁定撤銷，並更正上開九十五年三月三十一日裁定正本
所附之「附表」《內含『附表１』及『附表２』》為「附表１」
，再於同日以上開九十五年三月三十一日裁定僅就如其附表１所
示之罪《指上開偽造印文、施用第一級毒品及施用第二級毒品等
三罪》定其應執行之刑，就如其附表２所示之罪《指上開偽證、
搶奪及詐欺等三罪》漏未裁定為由，裁定將其如附表２所示各罪
所處之刑與上開九十五年三月三十一日裁定就如其附表１所示各
罪所定應執行之刑，合併定應執行有期徒刑三年九月），有前開
裁定書及全國刑案資料查註紀錄表在卷可稽。則被告所犯前開連
續竊盜罪之時間雖在所犯上開施用第一級毒品、施用第二級毒品
、偽證、搶奪及詐欺等罪判決確定之前，然部分已在其所犯上開
偽造印文罪判決確定之後，且上開施用第一級毒品、施用第二級
毒品、偽證、搶奪及詐欺等罪前已與偽造印文罪合併定其應執行
之刑，依前揭判例意旨，竊盜罪即不得再與上開施用第一級毒品
、施用第二級毒品、偽證、搶奪及詐欺等罪重複裁定定其應執行
之刑，乃原審法院未察，竟依檢察官之聲請，就竊盜罪與上開施
用第一級毒品、施用第二級毒品、偽證、搶奪及詐欺等罪重複裁
定定其應執行之刑，顯屬違背法令。案經確定，且不利於被告，
原裁定就所定應執行刑之各罪，與台灣桃園地方法院九十五年度
聲字第七六八號刑事裁定並不一致，二裁定非屬同一事件，非常
上訴意旨以原裁定係對業經裁定之同一事件再為裁定，屬無效之
裁定等理由，據以指摘原裁定違法，理由雖有不同，但原裁定既
屬違背法令，仍應認為有理由，爰由本院將原裁定撤銷，並駁回
檢察官之聲請，以資糾正。至台灣桃園地方法院九十五年度聲字
第七六八號刑事裁定因非屬本件非常上訴之範圍，本院無庸加以
審究，附此敘明。
據上論結，應依刑事訴訟法第四百四十七條第一項第一款但書，
判決如主文。
中　　華　　民　　國　九十六　年　　一　　月 　十一   日
                      最高法院刑事第十一庭
                          審判長法官  謝　俊　雄
                                法官  陳　世　雄
                                法官  魏　新　和
                                法官  吳　信　銘
                                法官  徐　文　亮
      本件正本證明與原本無異
                                      書  記  官
中　　華　　民　　國　九十六　年　　一　　月   十六   日
                                                 H
